【裁判字號】    90,上訴,561
【裁判日期】    900226
【裁判案由】    公共危險
【裁判全文】
臺灣高等法院高雄分院刑事判決                      九十年度上訴字第五六一號
    上  訴  人  台灣高雄地方法院檢察署檢察官
    被      告  甲○○
    指定辯護人  本院公設辯護人.
右上訴人因被告公共危險案件，不服臺灣高雄地方法院八十九年度訴字第一九六號
中華民國九十年二月二十六日第一審判決（起訴案號：臺灣高雄地方法院檢察署八十
九年度偵字第一五一四五號），提起上訴，本院判決如左：
      主  文
原判決撤銷。
甲○○放火燒毀現供人使用之住宅未遂，累犯，處有期徒刑肆年。
     事  實
一、甲○○曾於八十八年間因妨害公務罪，經本院判處有期徒刑五月確定，於民國八
    十九年三月十日執行完畢，猶不知悔改，復基於放火之犯意，於八十九年五月十
    九日十一時四十分許，自其高雄市○○區○○街五十巷二十五之一住處二樓窗戶
    ，向僅鄰不到一公尺之鼓元街五十巷二十三號乙○○住宅二樓客廳窗戶撥灑汽油
    ，再丟擲火柴棒點燃乙○○住宅窗戶，致乙○○住宅客廳之窗簾、紗窗、茶几、
    飲水機及客廳入口處紗門等處起火燃燒，幸為在屋內二樓之乙○○及時發現撲滅
    ，始未釀成災害。
二、案經高雄市政府警察局鼓山分局移送台灣高雄地方法院檢察署檢察官偵查起訴。
    理  由
一、訊據被告甲○○堅決否認有何放火之犯行，辯稱：我並未放火云云。惟查右揭犯
    罪事實，業據被害人乙○○指訴稽詳，且依高雄市政府消防局至火災現場勘查紀
    錄顯示「被害人窗戶旁置放之飲水機機體及電源線路完好，故因電器因素引起火
    災之可能性似無；而被害人之位於鼓元街五十巷二十三號住宅與被告位於二十五
    之一號二樓窗戶相對，二戶之二樓窗戶下緣外牆之燃燒痕跡為可燃性液體潑灑滴
    落，燃燒後所形成「Ｖ」及倒「Ｖ」字型燃燒痕跡，經採集化驗含有汽油易燃性
    液體成分，研判可燃性液體方向由右（二十五之一號窗戶）到左（二十三號窗戶
    ）水平方向噴灑；故本案起火原因以人為縱火之可能性較大」，此有高雄市政府
    消防局火災原因調查報告書、火災證物鑑定報告書及現場照片附卷可稽，而案發
    現場之高雄市○○區○○街五十巷係死巷，被害人乙○○所有位於鼓元街五十巷
    二十三號住宅與被告甲○○位於二十五之一號二樓窗戶相對，被告二樓即其母親
    臥房之窗戶距離告訴人二樓客廳之窗戶經實地測量結果相距約六十公分，此經本
    院於九十年五月二十一日赴現場勘驗明確，因此本件火災之發生，係有人自二十
    五之一號即被告住處二樓窗戶向被害人住宅窗戶潑灑汽油後點火所致，應堪認定
    ；參諸被告於本院審理時供稱：「（案發當時你家有幾人在家？）當時只有我一
    人在樓下，平常我與我母親居住，我母親當時出外工作」、「‧‧‧我也沒有看
    到有人跑到我家」（見本院九十年四月二十五日訊問筆錄、本院九十年七月四日
    審判筆錄），案發當時被告家既僅被告一人在家，堪認被告確有放火行為，被告
    辯稱其並未放火，顯係事後卸責之詞，不足採信，本件事證明確，被告之犯行洵
    堪認定。
二、核被告甲○○所為，係犯刑法第一百七十三條第三項、第一項之放火燒毀現供人
    使用之住宅未遂罪，應依同條第一項之罪刑處斷，並按刑法二十六條未遂犯之規
    定減輕其刑，又被告前曾於八十八年間因妨害公務罪，經本院判處有期徒刑五月
    確定，於民國八十九年三月十日執行完畢，此有台灣高雄地方法院檢察署刑案資
    料查註記錄表一紙附卷可憑，其於有期徒刑執行完畢後五年內再犯本件有期徒刑
    以上之罪，為累犯，應依刑法第四十七條之規定就法定刑為有期徒刑部分，加重
    其刑，前述刑之加重減輕，應先加後減之。
三、原審疏為詳查，遽為被告甲○○無罪之諭知，尚有未合，公訴人上訴意旨，指摘
    原判決不當，為有理由，自應由本院將原判決予以撤銷改判，審酌被告因一時失
    慮而犯罪，所造成損害尚非重大等一切情狀，量處有期徒刑四年。
據上論結，應依刑事訴訟法第三百六十九條第一項前段、第三百六十四條、第二百九
十九條第一項前段、刑法第一百七十三條第三項、第一項、第二十六條前段、第四十
七條，判決如主文。
本案經檢察官沈紹嘉到庭執行職務。
中      華      民      國    九十      年      七      月     十八     日
                                      臺灣高等法院高雄分院刑事第七庭
                                          審判長法官
                                                法官
                                                法官
得於十日內上訴
附錄：本判決論罪科刑法條：
刑法第一百七十三條第三項、第一項


司法院資訊處製作；財團法人民間司法改革基金會備份。
